臺灣桃園地方法院刑事裁定
111年度聲字第3504號
聲  請  人  臺灣桃園地方檢察署檢察官
受  刑  人  林慧玲


                    （現在法務部○○○○○○○○○附設戒治處所強制戒治中）
上列聲請人因受刑人數罪併罰有二裁判以上，聲請定其應執行之
刑（111年度執聲字第2503號），本院裁定如下：
    主  文
林慧玲所犯如附表所示之罪刑，應執行拘役壹佰貳拾日，如易科
罰金，以新臺幣壹仟元折算壹日。
    理  由
一、聲請意旨略以：受刑人林慧玲因竊盜等案件，先後經判決確
    定（如附表），符合數罪併罰之要件，應依刑法第53條及第
    51條第6款規定，定其應執行之刑，爰依刑事訴訟法第477條
    第1項規定聲請裁定等語。
二、按裁判確定前犯數罪者，併合處罰之；數罪併罰，有二裁判
    以上者，依第51條之規定，定其應執行之刑；數罪併罰，分
    別宣告其罪之刑，如宣告多數拘役者，比照有期徒刑之規定
    ，於各刑中之最長期以上，各刑合併之刑期以下，定其刑期
    ，但不得逾120日，刑法第50條第1項前段、第53條、第51條
    第6款分別定有明文。次按依刑法第48條應更定其刑者，或
    依刑法第53條及第54條應依刑法第51條第5款至第7款之規定
    ，定其應執行之刑者，由該案犯罪事實最後判決之法院之檢
    察官，聲請該法院裁定之，刑事訴訟法第477條第1項亦有明
    文。再按刑事訴訟法第370條第2項、第3項，已針對第二審
    上訴案件之定應執行刑，明定有不利益變更禁止原則之適用
    ；而分屬不同案件之數罪併罰有應更定執行刑之情形，倘數
    罪之刑，曾經定應執行刑，再與其他裁判宣告之刑定應執行
    刑時，在法理上亦同受此原則之拘束。亦即，另定之執行刑
    ，其裁量所定之刑期，不得較重於前定之執行刑加計後裁判
    宣告之刑或所定執行刑之總和（最高法院110年度台抗字第2
    051號裁定意旨參照）。
三、經查，受刑人因犯如附表所示之罪刑確定等情，有如附表所
    示之判決書、裁定、臺灣高等法院被告前案紀錄表各1份附
    卷可稽，茲聲請人以本院為本案犯罪事實最後判決之法院，
    聲請就上開8罪定其應執行之刑，本院審認核屬正當，應予
    准許。又受刑人所犯如附表編號1至5所示之罪刑曾定應執行
    刑，依前揭說明，本院就附表1至8之案件再為定應執行刑之
    裁判時，除遵守外部界限外，並應在前開裁判所定應執行刑
    加計其餘宣告刑之總和範圍內定應執行刑。並審酌受刑人所
    犯之罪質差異、時間差距、犯罪情形及受刑人請求從輕定刑
    之意見（見本院卷第67頁）等節，兼顧刑罰衡平之要求及矯
    正受刑人之目的等一切情狀，定其應執行刑如主文所示，並
    諭知易科罰金之折算標準。
四、依刑事訴訟法第477條第1項，刑法第50條第1項前段、第53
    條、第51條第6款、第41條第1項前段，裁定如主文。　
中　　華　　民　　國　　111 　年　　11　　月　　28　　日
                  刑事第十五庭  法　官  林岷奭
以上正本證明與原本無異。
如不服本裁定，應於裁定送達後5 日內向本院提出抗告狀。
　　　　　　　　　　　　　　　  書記官　林慈思　　　　　
中　　華　　民　　國　　111 　年　　11　　月　　29　　日
附表：受刑人林慧玲定應執行刑（拘役）案件一覽表
編號  1 2 3 罪名  竊盜罪 竊盜罪 竊盜罪 宣告刑  拘役59日 拘役30日 拘役10日 犯罪日期  111年1月23日 110年5月4日 110年5月27日 偵查機關 年度案號  臺灣桃園地方檢察署111年度速偵字第486號 臺灣桃園地方檢察署110年度偵字第26114、27674號 臺灣桃園地方檢察署110年度偵字第26114、27674號 最後事實審 法院 臺灣桃園地方法院 臺灣桃園地方法院 臺灣桃園地方法院  案號 111年度桃簡字第452號 111年度桃簡字第52號 111年度桃簡字第52號  判決日 111年3月23日 111年4月29日 111年4月29日 確定判決 法院 臺灣桃園地方法院 臺灣桃園地方法院 臺灣桃園地方法院  案號 111年度桃簡字第452號 111年度桃簡字第52號 111年度桃簡字第52號  確定日 111年4月27日 111年6月11日 111年6月11日 是否為得易科罰金之案件  是 是 是 備註  臺灣桃園地方檢察署111年度執字第5474號（已執畢） 臺灣桃園地方檢察署111年度執字第8006號 臺灣桃園地方檢察署111年度執字第8006號    編號2至3經原判決定應執行拘役35日確定    編號1至4經本院以111年度聲字第2287號裁定定應執行拘役100日確定     編號1至5經臺灣新北地方法院以111年度聲字第2440號裁定定應執行拘役110日確定   

編號  4 5 6 罪名  竊盜罪 竊盜罪 竊盜罪 宣告刑  拘役10日 拘役30日 拘役30日 犯罪日期  111年4月15日 111年3月16日 110年10月6日 偵查機關 年度案號  臺灣桃園地方檢察署111年度速偵字第1656號 臺灣新北地方檢察署111年度速偵字第540號 臺灣桃園地方檢察署111年度偵字第2295、3047號 最後事實審 法院 臺灣桃園地方法院 臺灣新北地方法院 臺灣桃園地方法院  案號 111年度桃簡字第986號 111年度簡字第1636號 111年度桃簡字第759號  判決日 111年5月9日 111年5月18日 111年8月29日 確定判決 法院 臺灣桃園地方法院 臺灣新北地方法院 臺灣桃園地方法院  案號 111年度桃簡字第986號 111年度簡字第1636號 111年度桃簡字第759號  確定日 111年6月15日 111年7月5日 111年10月12日 是否為得易科罰金之案件  是 是 是 備註  臺灣桃園地方檢察署111年度執字第8018號 臺灣新北地方檢察署111年度執字第6253號 臺灣桃園地方檢察署111年度執字第12370號   編號1至4經本院以111年度聲字第2287號裁定定應執行拘役100日確定     編號1至5經臺灣新北地方法院以111年度聲字第2440號裁定定應執行拘役110日確定   

編號  7 8 9 罪名  竊盜罪 以不正方法由收費設備取得財產上不法利益罪 以下空白 宣告刑  拘役40日 拘役30日  犯罪日期  110年10月6日 110年10月8日  偵查機關 年度案號  臺灣桃園地方檢察署111年度偵字第2295、3047號 臺灣桃園地方檢察署111年度偵字第2295、3047號  最後事實審 法院 臺灣桃園地方法院 臺灣桃園地方法院   案號 111年度桃簡字第759號 111年度桃簡字第759號   判決日 111年8月29日 111年8月29日  確定判決 法院 臺灣桃園地方法院 臺灣桃園地方法院   案號 111年度桃簡字第759號 111年度桃簡字第759號   確定日 111年10月12日 111年10月12日  是否為得易科罰金之案件  是 是  備註  臺灣桃園地方檢察署111年度執字第12370號 臺灣桃園地方檢察署111年度執字第12370號